臺灣板橋地方法院交通事件裁定　　　 100年度交聲字第2177號
原處分機關　交通部公路總局臺北區監理所
異　議　人
即受處分人　周武祥
上列異議人即受處分人因違反道路交通管理處罰條例案件，對於
交通部公路總局臺北區監理所於100 年6 月20日所為之裁決處分
（裁決字號：北監營裁字第裁40-C00000000號）聲明異議，本院
裁定如下：
    主  文
異議駁回。
    理  由
一、異議人即受處分人周武祥於民國100 年4 月21日上午9 時30
    分許，駕駛未搭載乘客之車牌號碼363-C3號營業一般小客車
    ，沿新北市板橋區○○○路○ 段，行經設置「禁止空計程車
    進入」標誌之新北市板橋區亞東醫院時，於空計程車狀態下
    右轉進入亞東醫院內，有不依標誌指示駕駛汽車之違規，為
    新北市政府警察局板橋分局信義派出所攔停舉發，並依道路
    交通管理處罰條例第48條第1 項第2 款之規定，填製北警交
    字第C00000000 號舉發違反道路交通管理事件通知單（下稱
    舉發通知單），異議人於應到案日期前之100 年5 月3 日提
    出陳述，原處分機關以違規事實明確，於100 年6 月20日以
    北監營裁字第裁40 -C00000000 號裁決書處以罰鍰新臺幣（
    下同）600 元，並依同條例第63條第1 項第1 款之規定，記
    違規點數1 點，前開裁決書於100 年6 月20日由異議人親自
    簽收，有前述舉發通知單、裁決書、送達證書在卷足稽。
二、聲明異議意旨如附件。
三、按汽車駕駛人轉彎時，有不依標誌、標線、號誌指示者，處
    新臺幣600 元以上1,800 元以下罰鍰，並記違規點數1 點，
    道路交通管理處罰條例第48條第1 項第2 款、第63條第1 項
    第1 款定有明文。
四、經查，異議人自承於100 年4 月21日上午9 時30分，駕駛車
    牌號碼363-C3號營業一般小客車，進入新北市板橋區亞東醫
    院內一情不諱（見100 年7 月21日訊問筆錄）。再異議人於
    前開時、地有駕車不依標誌指示之違規事實，業據證人即當
    日舉發員警王國材於本院訊問時證稱：100 年4 月21日上午
    9 時30分許，伊在亞東醫院執勤，見到異議人駕駛空計程車
    自新北市板橋區○○○路○ 段右轉進入亞東醫院繞急診室前
    圓環而出，伊在圓環出口攔下異議人，伊並未見到異議人所
    稱在入口處讓客人下車之情形。前開亞東醫院入口處設有禁
    止空計程車進入之標誌等語（見本院100 年7 月21日訊問筆
    錄）。證人王國材明確證述異議人行進方向，核與異議人所
    稱行向相符，且異議人對其為警欄停時所駕車上確無乘車為
    空計程車一節亦無爭執，可證人王國材所述並非子虛。而依
    證人王國材所述，其見聞異議人右轉進入亞東醫院迄至為其
    舉發間，並無乘客下車之情形，可見異議人確係於未搭載乘
    客之空計程車狀態下進入亞東醫院無疑。異議人雖辯稱：伊
    在入口處讓客人下車，但伊車頭已進入入口，無法倒退，只
    好順繞圓環而出云云。然證人王國材已明確證述並無異議人
    所稱在在入口讓乘客下車之情形如前，況依證人王國材於本
    院審理時證述：由南雅南路入口至急診室約有30公尺等語（
    見本院100 年7 月21日訊問筆錄），前開亞東醫院入口處距
    急診室有相當距離，果乘客欲自行行走進入急診室，其大可
    要求異議人停於南雅南路上之入口即可，實無必要待異議人
    右轉車頭甫駛入亞東醫院入口旋即要求異議人停車，而徒增
    跳表計費之風險，又若乘客不欲行走，當會要求異議人駛至
    急診室門口始下車，衡情實無可能有異議人所稱其車頭進入
    入口始讓乘客下車之情形，異議人前開所辯顯違情理，自無
    可採。異議人確有前開違規情事，堪以認定。
五、綜上，原處分機關以異議人有前揭違規事實，依道路交通管
    理處罰條例第48條第1 項第2 款，裁處罰鍰600 元，並依同
    條例第63條第1 項第1 款之規定，記違規點數1 點，核無違
    誤。本件異議人之異議無理由，自應將其異議駁回。
六、據上論斷，應依道路交通管理處罰條例第87條第2 項、道路
    交通事件處理辦法第18條，裁定如主文。
中    華    民    國   100    年    10    月    31    日
                  刑事第二十二庭法庭    法  官  何燕蓉
如不服本裁定，應於裁定送達後5 日內向本院提出抗告狀。
上列正本證明與原本無異。
                                        書記官  金和國
中    華    民    國   100    年    11    月    9     日